臺灣臺北地方法院交通事件裁定　　　　　　　　　　　九十年度交聲字第九五八號
　　異議人即
　　受處分人　甲○○
右列受處分人因違反道路交通管理處罰條例案件，對於台北市交通事件裁決所中華民
國九十年九月十三日所為之處分（原處分案號：北市裁三字第駕裁二二－ＡＢＷ三三
七二二六號），聲明異議，本院裁定如左：
    主      文
異議駁回。
    理      由
一、按設於實施機慢車兩段式左轉路口附近顯明之處，並配合劃設機慢車左轉待轉區
    標線之機慢車兩段左轉標誌，係用以告示左轉機器腳踏車或慢車駕駛人應遵照號
    誌指示，在號誌顯示允許直行時先行駛至右前方路口之左轉待轉區等待左轉，俟
    該方向號誌顯示允許直行後，再行續駛，以兩段方式完成左轉，道路交通標誌標
    線號誌設置規則第六十五條定有明文，而道路交通管理處罰條例所稱之汽車，依
    該條例第三條第八款規定包括機器腳踏車，再汽車駕駛人轉彎時，有不依標誌、
    標線、號誌指示者，處銀元二百元以上六百元以下（即新台幣【以下同】六百元
    以上一千八百元以下）罰鍰，道路交通管理處罰條例第四十八條第二款亦定有明
    文，再汽車駕駛人駕駛汽車違反道路交通管理處罰條例第四十八條規定者，除應
    依該條所規定之罰鍰處罰外，並予記違規點數一點，道路交通管理處罰條例第六
    十三條第一項第一款亦定有明文。
二、本件受處分人即異議人甲○○於民國九十年六月八日上午十時三十分許，騎乘車
    號ＡＵＭ－三七五號重型機車，沿台北市○○區○○路四段由北往南方向行駛，
    於行經台北市○○區○○路四段、興隆路三段設有機慢車兩段左轉標誌之交岔路
    口，未遵守上開號誌之指示以二段式之方式完成左轉，而逕行直接左轉往東方向
    之興隆路三段繼續行駛，而適為在該路口執勤之台北市政府警察局文山第二分局
    興隆派出所（以下稱文山二分局）員警林受儒當場發現攔停，並以受處分人有違
    反前揭道路交通管理處罰條例第四十八條第二款規定之行為逕行掣單舉發，嗣受
    處分人於舉發通知單上所載之應到案日期向原處分機關提出申訴，經原處分機關
    請舉發單位即文山二分局調查結果，仍認受處分人有前開違規行為，原處分機關
    乃依前揭道路交通管理處罰條例第三條第八款、第四十八條第二款、第六十三條
    第一項第一款及違反道路交通管理事件統一裁罰標準及處理細則第二十四條、第
    四十四條第一項暨違反道路交通管理事件統一裁罰標準表（以下稱標準表）之規
    定，規定於九十年九月十三日裁處異議人罰鍰六百元並予記違規點數一點。
三、訊據受處分人固不否認其有於前述時間騎乘其所有前開車號機車在前述地點為警
    攔停之事實，惟矢口否認有任何違反道路交通管理處罰條例之行為，辯稱：我是
    右轉，是警察舉發錯誤云云云云，惟查：
    受處分人有於前述時間未遵守前述路口所設有之機慢車兩段左轉標誌，而逕自左
    轉之違規事實，業據證人即開單告發受處分人之員警林受儒於本院九十年十月八
    日調查時，以具結擔保其供述之真實性並在負擔偽證罪之心理處罰狀態下供稱：
    （問：提示舉發單，本件係你舉發？）是我舉發；（問：舉發情形如何？）我當
    時是在興隆路三段、辛亥路四段路口執行路檢，受處分人是從辛亥路四段左轉興
    隆路三段，沒有二段式左轉，那個路口有二段式左轉標誌，受處分人的車上沒有
    載人（當日訊問筆錄參照），按證人林受儒乃為原處分機關所認定受處分人有前
    開違規行為之原證人，其並到庭在本院法官面前以言詞供述本件訴訟上之待證事
    實－即受處分人有前開違規事實，本院由其上開供述已得有受處分人確有上開違
    規行為之心證，且於本件卷存證據資料內並無任何積極證據足以證明證人林受儒
    上開供述係屬虛偽，亦無有足以令人顯信林受儒其供述為不可採之品性證據或前
    科證據存在，本院自不得僅以證人為本件開單告發受處分人之員警而全盤抹煞其
    在訴訟上所具有之原證人資格，而受處分人自承其為警舉發當時，其所騎乘之機
    車上並沒有載人，另其對前開證人之供述並無法舉出或請本院調查任何對其有利
    之證據資料，以使本院對證人所供述受處分人違規之事實產生任何合理之懷疑，
    且交通警察掣單舉發違反道路交通管理處罰條例所列之違規事實，本質上為行政
    處分，係公務員基於職務上之權力，依法就特定之具體事件所為之具公法上效果
    之單方面行政行為，基於公務員為公法上行為具有公信力之原則，該行政行為當
    可被推定為真正，其據以依法處分之事實認定亦為正確無誤，從而本件異議人既
    未能提出證據以資證明其確無違規行為，僅空言稱並未有任何違規行為，尚難認
    其辯解為可採，本件事證明確，受處分人前開違規行為堪以認定。
四、綜上所述，受處分人確有在前述時間騎乘機車在設有機慢車兩段左轉標誌之前述
    交岔路口，不依該標誌之指示以兩段式完成左轉，而逕行直接左轉之違規行為，
    從而原處分機關乃依前揭道路交通管理處罰條例第三條第八款、第四十八條第二
    款、第六十三條第一項第一款及違反道路交通管理事件統一裁罰標準及處理細則
    第二十四條、第四十四條第一項暨標準表之規定，裁處異議人罰鍰六百元並予記
    違規點數一點，核無違誤，本件受處分人之異議為無理由，自應將其異議駁回。
據上論斷，應依道路交通案件處理辦法第十九條，裁定如主文。
中      華      民      國    九十一    年      二      月    二十六    日
          臺灣臺北地方法院交通法庭
                                          法  官  葉  建  廷
右正本證明與原本無異。
如不服本裁定，應於裁定送達後五日內向本院提出抗告狀。
                                          書記官  許  婉  如
中      華      民      國    九十一    年      二      月    二十六    日
